臺灣高等法院高雄分院刑事判決　　　　110年度上訴字第356號
上　訴　人　臺灣高雄地方檢察署檢察官
上　訴　人
即　被　告　鄭鴻濱


選任辯護人　劉睿揚律師
　　　　　　鄧藤墩律師
被　　　告　黃媛琳


選任辯護人　黃振銘律師
上列上訴人等因偽造文書案件，不服臺灣高雄地方法院109 年度
訴字第274 號，中華民國110 年1 月18日第一審判決（起訴案號
：臺灣高雄地方檢察署108 年度偵字第22873 號），提起上訴，
本院判決如下：
    主  文
上訴駁回。
    事  實
一、鄭鴻濱與黃媛琳原係夫妻關係，鄭鴻濱為與黃媛琳辦理離婚
    登記，明知由黃媛琳擔任理事長之慈心照顧關懷協會（下稱
    慈心協會）會員要忠華並未同意擔任其2 人離婚之證人，仍
    基於行使偽造私文書及使公務員登載不實之單一犯意，於民
    國108 年4 月8 日15時30分許，在高雄市某處，於其2 人之
    離婚協議書「證人」欄上偽簽「要忠華」之署名1 枚，再由
    不知情之黃媛琳取出其所保管之要忠華印章，續由鄭鴻濱或
    黃媛琳其中1 人蓋用在離婚協議書上，而生「要忠華」之印
    文1 枚，用以表示要忠華親自見證鄭鴻濱與黃媛琳確有離婚
    之真意。嗣於翌（9 ）日，鄭鴻濱即持前開離婚協議書，協
    同黃媛琳向高雄市左營區戶政事務所（下稱左營戶政）不知
    情之承辦公務員辦理離婚之戶籍登記而行使之，使該不知情
    之公務員將此內容不實之離婚事項登載於職務上所掌之公文
    書上，足以生損害於要忠華及戶政機關對於戶政資料管理之
    正確性。嗣鄭鴻濱在有偵查犯罪職權之機關或公務員發覺上
    開情事前，於108 年9 月24日至高雄市政府警察局鼓山分局
    內惟派出所（下稱內惟派出所）向有偵查犯罪職權之員警自
    首而接受裁判。
二、案經高雄市政府警察局三民第二分局移送臺灣高雄地方檢察
    署檢察官偵查起訴。
    理  由
壹、證據能力：
    本判決所引用屬於傳聞證據之部分，均已依法踐行調查證據
    程序，且檢察官、上訴人即被告鄭鴻濱（下稱被告鄭鴻濱）
    及其辯護人於本院審理時，均明示同意有證據能力（見本院
    卷第131 頁），本院審酌該等證據作成時情況，並無違法取
    證之瑕疵，且無顯不可信之情形，復與待證事實有關聯性，
    以之作為證據應屬適當，依刑事訴訟法第159 條之5 第1 項
    規定認定均有證據能力。
貳、認定犯罪事實之證據及得心證之理由
    被告鄭鴻濱就上開犯行，於警偵訊、原審及本院審理中坦承
    不諱（見警卷第1 至3 頁、偵卷第32頁、原審訴字卷第29、
    195 、228 、281 至282 頁、本院卷第269 頁），核與證人
    即被害人要忠華於警偵訊及原審所證（見警卷第9 頁、偵卷
    第36頁、原審訴字卷第203 、207 至209 頁）相符，並有左
    營戶政109 年01月07日高市左戶字第10970008900 號函暨被
    告2 人之離婚登記申請書、上開離婚協議書影本各1 份附卷
    （見偵卷第55至59頁）為證，堪信被告鄭鴻濱自白與事實相
    符，是本案事實明確，被告鄭鴻濱犯行堪以認定。
參、論罪
一、新舊法比較及法律適用之說明
  ㈠刑法第214 條規定固於108 年12月25日修正公布，並自同年
    12月27日生效，但該次修正僅係將原另規定於刑法施行法第
    1 條之1 第2 項規定於刑法本文明文化，犯罪構成要件及法
    定刑之實質內容均未變更，自不生新舊法比較之問題，應依
    一般法律適用原則，直接適用裁判時法，先予敘明。
  ㈡刑法第210 條之偽造私文書，係以無製作權之人，冒用他人
    名義，制作內容不實之文書為要件；刑法第217 條所稱之署
    名，係指用以代表名義人人格之同一性，足以藉其認證該名
    義人本人意思表示之確實性者而言；所謂盜用印章、印文，
    係指行為人無使用權或違反權利人之意思而不法使用權利人
    之印章、印文，適用上尚包括在合法持有中，但未經授權同
    意或逾權使用之情形在內。
  ㈢刑法第214 條所謂使公務員登載不實事項於公文書罪，須一
    經他人之聲明或申報，公務員即有登載之義務，並依其所為
    之聲明或申報予以登載，而屬不實之事項者，始足構成；若
    其所為聲明或申報，公務員尚須為實質之審查，以判斷其真
    實與否，始得為一定之記載者，即非本罪所稱之使公務員登
    載不實（最高法院73年台上字第1710號判決意旨可資參照）
    。而我國民法第982 條於96年5 月23日修正公布後，固將儀
    式婚修改為登記婚，戶籍法及戶籍法施行細則亦配合修正，
    惟此等配合將儀式婚修改為登記婚所為之修正，仍未賦予戶
    政機關就登記婚之結婚登記申請有實質審查權。是若申請人
    明知無結婚之實，卻使戶政機關公務員為結婚之登記，並將
    國民身分證之配偶欄為不實之登載，自應構成刑法第214 條
    之使公務員登載不實文書罪。
  ㈣核被告鄭鴻濱所為，係犯刑法第216 條、第210 條之行使偽
    造私文書罪及同法第214 條之使公務員登載不實罪。被告鄭
    鴻濱偽造「要忠華」之署名1 枚及盜用要忠華印章而蓋用於
    該離婚協議書上，均屬偽造私文書之階段行為。其偽造私文
    書復持以行使，偽造之低度行為，應為行使之高度行為所吸
    收，不另論罪。被告鄭鴻濱以一行為同時觸犯刑法第216 條
    、第210 條之行使偽造私文書罪及同法第214 條之使公務員
    登載不實罪，具想像競合犯之關係，應依刑法第55條規定，
    從一重論以行使偽造私文書罪處斷。被告鄭鴻濱為上開犯行
    後，在未為有偵查職權之公務員發覺犯罪前，即於108 年9
    月24日主動前往內惟派出所坦承上開犯行，有該日警詢筆錄
    1 份附卷可憑（見警卷第1 至3 頁），嗣並接受法院之審判
    ，應認符合自首之要件，審酌其自首之情況、本案之行為，
    認得依刑法第62條前段之規定，減輕其刑。
二、原審因認被告鄭鴻濱犯罪事證明確，審酌其係為圖一己之便
    ，偽造被害人要忠華之簽名及盜用其印章，復使左營戶政承
    辦人員誤認其與黃媛琳之離婚具備合法之形式要件，而為兩
    人離婚之登記，除損及被害人要忠華外，亦妨害我國戶政管
    理之正確性、事發後雖自首，並與被害人調解，且已依調解
    條件給付新台幣（下同）1 萬元，對被害人所受損害稍有填
    補，然卻將犯行之動機原因歸咎予共同被告黃媛琳，稱係共
    同被告黃媛琳所提議，其係因信任共同被告黃媛琳且不懂法
    律規定故聽從等語（見警卷第3 頁、原審訴字卷第212 至
    213 頁）等犯後態度；另考量被告鄭鴻濱自述大學畢業之教
    育程度、擔任公司負責人，月收入約3 、4 萬元之經濟狀況
    及家庭情形（見原審訴字卷第282 至283 頁）等一切情狀，
    量處有期徒刑3 月，併諭知如易科罰金以新台幣1000元折算
    1 日之折算標準。另敘明：被告鄭鴻濱於上開離婚協議書上
    偽造之「要忠華」署名1 枚，應依刑法第219 條規定，宣告
    沒收，至被告鄭鴻濱所偽造之私文書即上開離婚協議書，業
    經交付予左營戶政而行使之，非屬被告鄭鴻濱所有之物，自
    不得諭知沒收，該離婚協議書上之「要忠華」印文1 枚，係
    盜蓋真正要忠華印章而來，並非偽造之印文，亦無從諭知沒
    收。
三、就被告鄭鴻濱請求宣告緩刑部分，則被告鄭鴻濱固未曾因故
    意犯罪受有期徒刑以上刑之宣告，就所為之犯行自首，並坦
    認，然將主要肇始責任推諉予共同被告黃媛琳，難認其具警
    省悔悟之心，依其犯罪情狀，不符合「以暫不執行為適當」
    此一宣告緩刑之要件，故不予宣告緩刑。
四、經核原判決上開認事用法，核無不合，量刑亦已斟酌刑法第
    57條各款所列情狀，而未逾越法定範圍，亦未濫用其職權，
    所為不予宣告緩刑之說亦屬允當。
五、被告鄭鴻濱上訴意旨略以：㈠其自警詢起即坦承犯行並提供
    離婚協議書影本，犯後態度良好，原判決徒憑黃媛琳片面之
    詞，認其犯後態度不佳；㈡其自始即明確表示簽離婚協議書
    前並不知黃媛琳有保管要忠華之印章，而該印章原預有其他
    之用途，使用前更須徵得要忠華之同意，黃媛琳知之甚詳，
    所言彰彰屬實，足徵盜用印章確非其個人所為，原審認被告
    黃媛琳係受騙而不知情，顯然未洽。檢察官上訴意旨亦以：
    ㈠被告鄭鴻濱自白之內容為：與被告黃媛琳共同於離婚協議
    書證人欄上偽簽「要忠華」之署名1 枚，黃媛琳取出所保管
    之要忠華印章，再由被告黃媛琳蓋用在離婚協議書上等情，
    而非原審判決事實欄所載「被告黃媛琳不知情」，更非「由
    鄭鴻濱或黃媛琳其中1 人蓋用在離婚協議書上」，原審認被
    告鄭鴻濱就上開犯行，於警偵訊及法院坦承不諱，且自白與
    事實相符，顯與卷存事證不符。㈡原審以被告鄭鴻濱於警偵
    訊及審理中之陳述可採，然於量刑時復認其「將本案犯行之
    動機原因歸咎予黃媛琳，稱係黃媛琳所提議，係因信任黃媛
    琳且不懂法律規定故聽從等語」，顯認其所述不可採，態度
    不佳，復認「卻將主要肇始責任推諉予黃媛琳，如前所述，
    實難認其具警省悔悟之心」等語，顯認被告鄭鴻濱所述不實
    ，核與既認自白與事實相符，復又認其所述不實，顯然前後
    矛盾等語，各均指摘原判決此部分不當。
六、惟查：㈠原判決以被告鄭鴻濱自白與事實相符，係指其坦承
    冒用被害人要忠華之名義，於離婚協議書偽造署押，及利用
    黃媛琳所保管之要忠華之印章偽造印文之一部分供述，與其
    於警偵訊中之部分供述相符，亦與共同被告黃媛琳之供述及
    被害人要忠華之證述一致而言，並無認定事實與卷存證據不
    符之情事。㈡如後所述，被告黃媛琳係誤信鄭鴻濱所陳，已
    得要忠華之同意擔任證人，始取出所保管要忠華之印章蓋用
    於離婚協議書上，並無證據證明被告黃媛琳係知情而共同偽
    造私文書，並使公務員為不實之登記，則原審認被告鄭鴻濱
    推諉部分責任於被告黃媛琳，資為量刑及不適於緩刑之審酌
    ，於法並無不合。從而，被告鄭鴻濱及檢察官上訴為無理由
    ，應予駁回。
肆、被告黃媛琳部分：
一、公訴意旨另以：黃媛琳與共同被告鄭鴻濱原係夫妻關係，黃
    媛琳復為慈心照顧關懷協會理事長，負責保管該會會員要忠
    華之印章，其為辦理離婚登記，竟與共同被告鄭鴻濱共同基
    於偽造文書之犯意，於民國108 年4 月8 日15時30分許，在
    黃媛琳位於高雄市○○區○○○路00000 號13樓之1 住處，
    推由鄭鴻濱在離婚協議書上之證人欄上偽簽要忠華之署名1
    枚，再由黃媛琳取出由其擔任慈心照顧關懷協會理事長而保
    管要忠華之印章，未經要忠華之同意，由黃媛琳盜用要忠華
    印章蓋印在離婚協議書上，用以表示要忠華親自見證鄭鴻濱
    與黃媛琳確有離婚之真意，其後旋持前開離婚協議書，向高
    雄市左營區戶政事務所不知情之承辦公務員辦理離婚之戶籍
    登記而行使之，使該不知情之公務員將此內容不實之離婚事
    項登載於職務上所掌之公文書上，足以生損害於要忠華及戶
    政機關對於戶籍資料管理之正確性。嗣共同被告鄭鴻濱於10
    8 年9 月24日至高雄市政府警察局鼓山分局內惟派出所自首
    ，始得知上情，因認被告黃媛琳亦涉犯刑法第216 條、第21
    0 條之行使偽造私文書罪及同法第214 條之使公務員登載不
    實罪等語。
二、被告或共犯之自白，不得作為有罪判決之唯一證據，仍應調
    查其他必要之證據，以察其是否與事實相符，刑事訴訟法第
    156 條第2 項亦有規定。而待證之犯罪事實依其性質及內容
    可分為犯罪客觀面、犯罪主觀面（如故意、過失、知情、目
    的等被告內心狀態）以及犯罪主體面（犯人與被告為同一之
    事實），關於犯罪客觀面固需有補強證據，惟犯罪主觀面係
    以被告內心狀態為探討對象，通常除自白外，並無其他證據
    存在，若由客觀事實存在得推論其主觀犯意時，尚無需要求
    有補強證據。至共犯被告自白關於犯罪主體面之證明，可分
    為對自己為犯人之自白，以及對他人同為共犯之指訴（他白
    ）二者，前者因反於人類自利天性，原則上可推斷為真實，
    僅需就犯罪客觀面為補強證明即可；至於後者，因難免嫁禍
    卸責之風險，除犯罪客觀事實之存在需有補強證據外，就對
    他人同為共犯之指訴，亦需有補強證據以證明與事實相符，
    最高法院108 年度台上字第3717號刑事判決意旨可供酌參。
三、公訴人認被告黃媛琳有上開犯嫌，無非以被告黃媛琳在警詢
    及偵訊中有承認盜用印章之犯行、證人即共同被告鄭鴻濱、
    證人即被害人要忠華於警詢及偵訊中之證述及上開左營戶政
    函文暨離婚協議書等為其論據。訊據被告黃媛琳固不否認前
    揭離婚協議書上「要忠華」之印文係出自其所保管之被害人
    要忠華印章，及與共同被告鄭鴻濱簽立上開離婚協議書後，
    持之至左營戶政辦理離婚登記等節，惟否認有何行使偽造私
    文書及使公務員登載不實之犯行，辯稱：當初與鄭鴻濱離婚
    時，說好一人出一個證人，我這邊有徵得黃錦榮的同意當我
    的證人，但他說他忙所以授權我代簽，而鄭鴻濱則是跟我說
    他徵得要忠華的同意當證人，但要忠華沒空，所以授權他簽
    名，並可以使用他當初加入慈心協會會員時所交付的印章，
    所以我才拿他的印章讓鄭鴻濱蓋，也不是我所蓋印等語。
四、經查：
  ㈠被害人要忠華未同意擔任被告黃媛琳及共同被告鄭鴻濱離婚
    之證人，卻遭偽造簽名及盜蓋印章於該離婚協議書之證人欄
    位上，此離婚協議書並由其2 人持之向左營戶政辦理離婚登
    記；上開要忠華之印章係由被告黃媛琳提出等情節，業如前
    述。
  ㈡證人要忠華於警偵訊及原審所證，僅能得知他是在2 人離婚
    後，才經由被告黃媛琳詢問是否知悉2 人離婚一事，尚無法
    作為被告黃媛琳於簽立離婚協議書時即已知悉要忠華並未同
    意當證人，而與共同被告鄭鴻濱具共同犯意聯絡之證明。
  ㈢雖證人即共同被告鄭鴻濱於偵訊及原審均具結證稱：我有跟
    黃媛琳說要忠華不知道要作我們的離婚證人，在簽離婚協議
    書時黃媛琳就已經知道要忠華沒有同意當婚離證人這件事；
    要忠華當證人是黃媛琳提出的，她跟我說一人簽一個，她簽
    黃錦榮，她跟我說簽要忠華，因為她有要忠華的個資和印章
    等語（見偵卷第33頁，原審訴字卷第212 頁），或可作為被
    告黃媛琳具共同犯意聯絡之證明，惟此部分係屬「對他人同
    為共犯」之指訴，依上開說明，需有補強證據以證明與事實
    相符，尚難逕以此單一指訴遽認被告黃媛琳具偽造私文書及
    使公務員登載不實之主觀犯意。
  ㈣公訴人所指被告黃媛琳曾承認該離婚協議書上被害人之印文
    為其盜蓋被害人印章而來等語，並以此作為積極證據之一部
    分，依據卷附被告黃媛琳於警詢時供稱：「要忠華的簽名是
    鄭鴻濱簽的，鄭鴻濱跟我說要忠華有同意給他印章，所以我
    才給鄭鴻濱印章。」、「因為鄭鴻濱有跟我說他有經過要忠
    華同意，所以我當下以為要忠華知道鄭鴻濱要幫他代簽，但
    是我跟鄭鴻濱辦完離婚約6 個月後，我有問要忠華，我才知
    道要忠華根本不知道。」等語（見警卷第5 、6 頁），而其
    於偵查中固供稱：「（你是否盜用要忠華印章？）是」等語
    （見偵查卷第33頁），然經原審勘驗上開偵查筆錄結果，詳
    如附錄二所示。依附錄二所示之偵訊內容，被告黃媛琳係坦
    承其未經要忠華同意而使用其印章，並非未主張係遭被告鄭
    鴻演所誤導，此從被告黃媛琳由律師陪同於警詢接受調查時
    已提及：鄭鴻濱跟我說要忠華有同意給他印章，所以我才給
    鄭鴻濱印章，因為鄭鴻濱有跟我說他有經過要忠華同意，所
    以我當下以為要忠華知道鄭鴻濱要幫他代簽等語，即可明瞭
    ，是被告黃媛琳已曾陳稱鄭鴻濱有告知她，要忠華同意其等
    使用上開印章，她才會提供要忠華之印章予鄭鴻濱等語，可
    資推斷，且被告黃媛琳對於檢察官之質疑，仍有數度想要解
    釋，惟或因擔心自己不諳法律而有所誤解，故或陷於沈默，
    或隨聲附和，然綜觀其全部回應內容，尚難遽認被告黃媛琳
    有承認盜蓋要忠華印章之意，並得以此作為被告黃媛琳有罪
    之積極證據之一。公訴人所指被告黃媛琳之犯嫌，雖有共同
    被告鄭鴻濱之指訴，然並無其他補強證據以證明與事實相符
    ，依上開說明，尚無從逕以共同被告鄭鴻濱之單一指訴而遽
    斷被告黃媛琳之罪責。
  ㈤依被告黃媛琳所辯：當初與共同被告鄭鴻濱兩願離婚，係由
    雙方各出1 位證人，其是找黃錦榮，並也徵得黃錦榮同意，
    故代簽黃錦榮姓名，並蓋用黃錦榮之印章於該離婚協議書上
    ，此部分與證人黃錦榮證詞相符（見警卷第11頁），鄭鴻濱
    則找要忠華，並稱要忠華亦已同意由鄭鴻濱代簽其名及使用
    其印章等語，則男女兩方證人情形相同，是被告黃媛琳辯稱
    其因此相信共同被告鄭鴻濱說詞故提供要忠華之印章一詞，
    亦難認與情理相悖。
五、綜上所述，公訴人所舉之證據，尚不證明被告黃媛琳於提供
    要忠華印章及持離婚協議書向左營戶政為離婚登記時，是否
    知悉要忠華並未同意而與共同被告鄭鴻濱具行使偽造私文書
    及使公務員登載不實之犯意聯絡，因此，依卷存之證據尚不
    足認定被告黃媛琳有公訴人所指之上述犯行，自應為被告黃
    媛琳無罪之諭知。
六、原審因而為被告黃媛琳無罪之判決，於法並無不合。檢察官
    上訴意旨略以：㈠被告黃媛琳已坦承蓋於離婚協議書上有關
    要忠華之印章係其所提出，共同被告鄭鴻濱亦以證人身份，
    於偵審中均具結證稱：「我有跟黃媛琳說要忠華不知道要作
    我們的離婚證人，在簽離婚協議書時黃媛琳就已經知道要忠
    華沒有同意當婚離證人這件事；要忠華當證人是黃媛琳提出
    的，她跟我說一人簽一個，她簽黃錦榮，她跟我說簽要忠華
    ，因為她有要忠華的個資和印章」等語。衡情共同被告鄭鴻
    濱應無甘冒偽證重罪之風險，設詞誣攀被告黃媛琳之理，是
    其證言顯較被告黃媛琳空口辯稱鄭鴻濱有告知有徵得要忠華
    的同意當證人等語為可信。㈡離婚協議書之內容係由被告黃
    媛琳所書立，且離婚協議書上開要忠華之印章，係由被告黃
    媛琳所提出而用印於前開離婚協議書上，且要忠華之印章係
    放置在慈心照顧關懷協會，係僅供會計時所使用，為被告黃
    媛琳自承明確，顯然被告黃媛琳明知該印章之特定用途僅供
    該協會會計之用，被告黃媛琳係該協會理事長，而被害人要
    忠華係該協會理監事，被告黃媛琳與要忠華接觸之機會顯然
    較被告鄭鴻濱頻繁，若非被告黃媛琳與被告鄭鴻濱2 人共謀
    所為，而係被告鄭鴻濱欺瞞被告黃媛琳後由黃媛琳提出要忠
    華印章用印，被告鄭鴻濱顯然將使自己之偽造文書犯行處於
    隨時為人發現之險境，是應被告鄭鴻濱所述顯較符常理而與
    事實相符，被告黃媛琳空言所辯不知情之詞殊難採信。
    ㈢被告黃媛琳於偵查中，先辯稱要忠華係慈心照顧關懷協會
    理監事，有放印章交給會計，辦理會計時用，其在協會開始
    在籌備的時候，就有徵得要忠華同意使用等語，惟如前所述
    ，要忠華之印章係要忠華放置在慈心照顧關懷協會，專門作
    為會計時所使用，非可用於離婚協議書上，故其此部分所辯
    顯係卸責之詞。何況被告黃媛琳亦陳稱要忠華不知道簽離婚
    協議書一事甚明。嗣其改稱：我以為鄭鴻濱有跟他講云云，
    然其經訊問後，亦坦認未經要忠華同意，復佯稱係其疏忽云
    云，最終亦坦承盜用。足見被告黃媛琳先後改變辯詞，明知
    未經同意即使用要忠華之印章，始於最後就是否是盜用一節
    ，陳述有盜用之事實，原審竟逕認被告黃媛琳或因擔心自己
    不諳法律而有所誤解，故或陷於沈默，或隨聲附和，惟綜觀
    其全部回應內容，難認被告黃媛琳有承認盜蓋要忠華印章之
    意，顯然認定事實違誤等語，指摘原判決關於被告黃媛琳部
    分不當。
七、經查：㈠被告黃媛琳雖於偵查中坦承未經要忠華同意，而其
    並未同意，然其於警詢中即辯稱係遭被告鄭鴻濱所誤導，則
    其偵查中自承盜用係指未事先經要忠華同意，難以排除係遭
    誤導，自難遽為被告黃媛琳不利之認定。因此，不能認其有
    坦承盜用之犯行，及與共同被告鄭鴻濱有共同偽造要忠華署
    押之犯意聯絡。㈡被告鄭鴻濱所為不利於被告黃媛琳之證述
    ，並無足以補強其指訴之補強證據，自難單憑共同被告鄭鴻
    濱所為不利之證述，而為被告黃媛琳不利之認定。是檢察官
    此部分之上訴亦屬無理由，應予駁回。
據上論結，應依刑事訴訟法第368條，判決如主文。
本案經檢察官楊慶瑞到庭執行職務。
中    華    民    國   110    年    10    月    27    日
                  刑事第四庭    審判長法  官  黃建榮
                                      法  官  任森銓
                                      法  官  李嘉興
以上正本證明與原本無異。
被告鄭鴻濱部分，如不服本判決應於收受本判決後20日內向本院
提出上訴書狀，其未敘述上訴理由者，並得於提起上訴後20日內
向本院補提理由書狀（均須按他造當事人之人數附繕本）「切勿
逕送上級法院」。
被告黃媛琳部分，檢察官如不服本判決應於收受本判決後20日內
向本院提出上訴書狀，其未敘述上訴理由者，並得於提起上訴後
20日內向本院補提理由書狀（均須按他造當事人之人數附繕本）
「切勿逕送上級法院」。
本判決須符合刑事妥速審判法第9條之規定始得上訴。
刑事妥速審判法第9條規定：
除前條情形外，第二審法院維持第一審所為無罪判決，提起上訴
之理由，以下列事項為限：
一、判決所適用之法令牴觸憲法。
二、判決違背司法院解釋。
三、判決違背判例。
刑事訴訟法第377 條至第379 條、第393 條第1 款規定，於前項
案件之審理，不適用之。
中    華    民    國   110    年    10    月    27    日
                                      書記官  蔡妮庭
附錄本判決論罪科刑法條：
中華民國刑法第210條
偽造、變造私文書，足以生損害於公眾或他人者，處5 年以下有
期徒刑。
中華民國刑法第214條
明知為不實之事項，而使公務員登載於職務上所掌之公文書，足
以生損害於公眾或他人者，處3 年以下有期徒刑、拘役或1 萬5
千元以下罰金。
中華民國刑法第216條
行使第210 條至第215 條之文書者，依偽造、變造文書或登載不
實事項或使登載不實事項之規定處斷。
附錄二：
┌───────────────────────────┐
│上開偵訊光碟勘驗筆錄（參本院訴字卷第197至199）        │
├──────┬────────────────────┤
│影片播放時間│勘驗內容                                │
├──────┼────────────────────┤
│00：23：07  │檢察官：要忠華的印章是誰拿出來的？      │
│00；23：09  │黃媛琳：我拿給他的。                    │
│00：23：13  │檢察官：要忠華的印章是不是由你保管的？  │
│00：23：15  │黃媛琳：是協會那邊保管的。              │
│00：23：18  │檢察官：你盜用的就對了？                │
│00：23：19  │黃媛琳：不是，因為所有的理監事都會有印  │
│            │        章，會交給會計，我們會請會計事務│
│            │        所辦那個會計的，所以他會計的話就│
│            │        都要印章，所有的理監事的印章。  │
│00：23：31  │檢察官：對啦，阿我說人家有同意你用嗎？  │
│00：23：34  │黃媛琳：我有跟要忠華講。                │
│00：23：36  │檢察官：什麼時候？                      │
│00：23：37  │黃媛琳：我們協會開始在籌備的時候開會的時│
│            │        候就已經講過了。                │
│00：23：40  │檢察官：小姐。                          │
│00：23：41  │黃媛琳：蛤？                            │
│00：23：42  │檢察官：每一個東西都有一定的用途。      │
│00：23：44  │黃媛琳：我知道。                        │
│00：23：45  │檢察官：不是嗎？                        │
│00：23：46  │黃媛琳：是、是、是。                    │
│00：23：47  │檢察官：那你拿他印章開支票可以嗎？      │
│00：23：48  │黃媛琳：喔不行阿。                      │
│00：23：48  │檢察官：當然不行阿。簽離婚協議書，他沒有│
│            │        同意，這樣可以嗎？              │
│00：23：54  │黃媛琳：喔他不知道這件事，對。          │
│00：23：55  │檢察官：對阿，那可以嗎？是不是？        │
│00：24：01  │黃媛琳：是，我以為他（手指被告鄭鴻濱）有│
│            │        跟他講。                        │
│00：24：03  │檢察官：他說有同意而已，他有說同意拿來蓋│
│            │        印章嗎？                        │
│00：24：07  │黃媛琳：是。                            │
│00：24：08  │檢察官：光這一點，就不用講了吧。        │
│00：24：10  │黃媛琳：是。                            │
│00：24：11  │檢察官：盜用他的印章部分，沒有問題吧？  │
│            │        就算他今天同意當證人，他也沒有同│
│            │        意你用印章，你從頭到尾沒講到這部│
│            │        分，也沒有說他有跟你說可以用印章│
│            │        這部分，所以這部分絕對沒有問題，│
│            │        聽懂了嗎？                      │
│00：24：29  │黃媛琳：我以為他們…我以為他。          │
│00：24：31  │檢察官：小姐，不要以為，人家以為你同意，│
│            │        拿你的印章去做，做壞事什麼，可以│
│            │        嗎？可以嗎？                    │
│00：24：40  │黃媛琳：不行。                          │
│00：24：41  │檢察官：那有，人家有同意用印章嗎？沒有  │
│            │        嘛，這部分沒爭議吧？            │
│00：24：47  │黃媛琳：嗯。                            │
│00：24：50  │檢察官：是不是你盜用的？                │
│00：24：51- │                                        │
│00：24：53  │黃媛琳：（沉默）。                      │
│00：24：54  │檢察官：沒有同意不叫盜用，那我也不知道  │
│            │        怎麼，怎麼講了。                │
│00；24：58  │黃媛琳：我懂你的…。                    │
│00：24：58  │檢察官：這法律用語，好不好？            │
│00：25：00  │黃媛琳：對，我懂你的意思了。            │
│00：25：01  │檢察官：有沒有？                        │
│00：24：04  │黃媛琳：這個…這個要我講，要我承認，我覺│
│            │        得有點那個，因為我，我…。      │
│00：25：10  │檢察官：小姐，沒有同意，用了叫什麼？你給│
│            │        我解釋一下嘛，齁，是不是？      │
│00：25：19  │黃媛琳：我懂你的意思。                  │
│00：25：20  │檢察官：不然還有別的解釋方法嗎？        │
│00：25：22  │黃媛琳：（沉默）。                      │
│00：25：23  │檢察官：有沒有？                        │
│00：25：24  │黃媛琳：（沉默點頭）。                  │
│00：25：25  │檢察官：是不是盜用。                    │
│00：25：27  │黃媛琳：好。                            │
│00：25：28  │檢察官：講話嘛。                        │
│00：25：30  │黃媛琳：因為我覺得這個要我，要我講，我  │
│            │        覺得很，很很很..對，因為有點好像│
│            │        被冤…。                        │
│00：25：36  │檢察官：人家放在…被冤枉，我不冤枉你，放│
│            │        心好了。好不好？                │
│00：25：42  │黃媛琳：因為我以為他（手指被告鄭鴻濱）有│
│            │        跟他講。我就覺得…。            │
│00：25：44  │檢察官：小姐，以為的可以嗎？            │
│00：25：47  │黃媛琳：不行。                          │
│00：25：47  │檢察官：那我說我以為你怎樣我去做，拿你的│
│            │        東西去做壞事。                  │
│00：25：51  │黃媛琳：對阿，沒有求證啦。這這倒是是我疏│
│            │        忽。                            │
│00：25：54  │檢察官：不要說有沒有求證啦，人家根本連提│
│            │        都沒提，不要以為啦。            │
│00：25：59  │黃媛琳：好。                            │
│00：26：00  │檢察官：這樣是不是盜用？                │
│00：26：01  │黃媛琳：好。                            │
│00：26：02  │檢察官：好什麼？我問你是不是，你說好，又│
│            │        問東答西了嘛。                  │
│00：26：05  │                                        │
│-00：26：08 │黃媛琳：是、好、是。                    │
└──────┴────────────────────┘